【裁判字號】    89,易,588
【裁判日期】    900321
【裁判案由】    違反毒品危害防制條例
【裁判全文】
臺灣新竹地方法院刑事判決                          八十九年度易字第五八八號
    公  訴  人  臺灣新竹地方法院檢察署檢察官
    被      告  甲○○
右列被告因違反毒品危害防制條例案件，經檢察官聲請簡易判決處刑（八十九年度毒
偵緝字第五九號），及移
簡易庭認不宜以簡易判決審理，改依通常程序審理，本院判決如左：
    主    文
甲○○連續施用第二級毒品，累犯，處有期徒刑柒月。
扣案之安非他命殘渣袋伍個、空塑膠袋捌個、塑膠吸管捌支、玻璃管貳支均沒收。
    事    實
一、甲○○前因違反麻醉藥品管理條例案件，經台灣高等法院判處有期徒刑六月，於
    民國八十三年十二月十七日確定，於八十四年十一月二十五日執行完畢，復因執
    行期間另案違反麻醉藥品管理條例，業經本院判處有期徒刑六月，於八十四年十
    月九日確定，故接續前案執行，而於八十五年五月九日因縮刑期滿執行完畢，嗣
    又因違反麻醉藥品管理條例案件，經本院判處有期徒刑七月，於八十七年三月十
    七日確定，而於八十八年四月三日執行完畢。又因施用毒品案件，經本院以八十
    七年度毒聲字第四四二號裁定送觀察、勒戒後，認無繼續施用毒品之傾向，經臺
    灣新竹地方法院檢察署檢察官於八十七年九月五日以八十七年度偵字第五五九三
    號不起訴處分確定。惟甲○○不知悔改，又於前開不起訴處分後五年內，基於概
    括犯意，自八十八年九月二十八日起回溯九十六小時內之某時點起，至八十九年
    三月九日止，以一星期吸食一次之方式，連續多次在其新竹縣關西鎮住處附近之
    牛欄河邊，施用第二級毒品安非他命，為警於八十八年九月二十八日採尿送驗查
    獲，並於八十九年二月十一日對甲○○住處實施搜索，扣得甲○○所有供施用毒
    品使用之安非他命殘渣袋五個、空塑膠袋八個、塑膠吸管八支、玻璃管二支，經
    本院以八十八年度毒聲字第二五０九號裁定送觀察、勒戒後，認有繼續施用毒品
    傾向。
二、案經新竹縣察局新埔分局報請台灣地方法院檢察署檢察官偵查起訴及移送本院併
    案辦理。
    理    由
一、訊據被告甲○○對於右揭施用第二級毒品之犯行坦承不諱，且有扣案之安非他命
    殘渣袋五個、空塑膠袋八個、塑膠吸管八支、玻璃管二支可資佐證。此外被告於
    八十八年九月二十八日查獲時，經警採其尿液送鑑驗之結果，確呈安非他命陽性
    反應，有台灣檢驗科技股份有限公司八十八年十月十九日ＣＨ一九九九Ａ０００
    ０六號濫用藥物尿液檢驗報告附卷可稽，被告施用第二級毒品安非他命之行為洵
    堪認定。又被告前因施用毒品案件經本院以八十七年度毒聲字第四四二號裁定送
    觀察、勒戒後，認無繼續施用毒品之傾向，由臺灣新竹地方法院檢察署檢察官於
    八十七年九月五日以八十七年度偵字第五五九三號不起訴處分確定，有不起訴處
    分書在卷足憑。其於五年後再犯毒品危害防制條例第十條之罪，經裁定送觀察勒
    戒，認有繼續施用毒品傾向，亦有本院八十八年度毒聲字第二五０九號裁定書及
    臺灣新竹看守所八十九年三月三十日竹所總字第五九五號函送之證明書一份在卷
    可參，被告罪證明確，應予依法論科。
二、核被告甲○○所為，係犯毒品危害防制條例第十條第二項之罪。被告施用安非他
    命前、後之持有安非他命之低度行為，應為其施用第二級毒品之高度行為所吸收
    ，不另論罪。被告所為數施用安非他命毒品行為，時間緊接，所犯罪名相同，顯
    係基於概括之犯意為之，為連續犯，爰依刑法第五十六條之規定以一罪論，並加
    重其刑。被告前因違反麻醉藥品管理條例案件，經台灣高等法院判處有期徒刑六
    月，於八十三年十二月十七日確定，於民國八十四年十一月二十五日執行完畢，
    復因執行期間另案違反麻醉藥品管理條例，業經本院判處有期徒刑六月於八十四
    年十月九日確定，故接續前案執行而於八十五年五月九日因縮刑期滿執行完畢，
    嗣又因違反麻醉藥品管理條例案件，經本院判處有期徒刑七月，於八十七年三月
    十七日確定，而於八十八年四月三日執行完畢，此有台灣高等法院被告全國前案
    紀錄表乙份在卷足憑，其於有期徒刑執行完畢後五年以內再犯本件有期徒刑以上
    之罪，為累犯，應依刑法第四十七條規定遞加重其刑。爰審酌被告犯罪之動機、
    目的、手段、犯罪所生之危害、犯罪後之態度等一切情狀，量處如主文所示之刑
    。扣案之安非他命殘渣袋五個、空塑膠袋八個、塑膠吸管八支、玻璃管二支，係
    被告所有，且供施用安非他命使用之物，業據被告供明在卷可稽，依刑法第三十
    八條第一項第二款予以宣告沒收。公訴人聲請併辦部分與原起訴部分有連續犯之
    裁判上一罪之關係，本院自得併予審理，附此敘明。
據上論斷，應依刑事訴訟法第四百五十二條、第二百九十九條第一項前段，毒品危害
防制條例第十條第二項，刑法第十一條前段、第五十六條、第四十七條、第三十八條
第一項第二款，判決如主文。
本案經檢察官吳金棟到庭執行職務。
中      華      民      國    九十    年     三        月     二十一    日
                                台灣新竹地方法院刑事第一庭
                                    法  官  李  珮  瑜
右正本證明與原本無異。
如不服本判決，應於判決送達後十日內向本院提出上訴狀( 應附繕本 )，上訴於臺灣
高等法院。
                                    書記官  龔  紀  亞
中      華      民      國    九十    年     三        月     二十一    日
附錄論罪法條：
毒品危害防制條例第十條第二項
施用第二級毒品者，處三年以下有期徒刑。


司法院資訊處製作；財團法人民間司法改革基金會備份。
